【裁判字號】    99,裁,282
【裁判日期】    990129
【裁判案由】    營利事業所得稅
【裁判全文】
最  高  行  政  法  院  裁  定
                                       99年度裁字第282號
上  訴  人  春煇建設股份有限公司
代  表  人  甲○○
被 上訴 人  財政部臺北市國稅局
代  表  人  乙○○
上列當事人間營利事業所得稅事件，上訴人對於中華民國98年11
月19日臺北高等行政法院98年度訴字第562號判決，提起上訴，
本院裁定如下：
    主  文
上訴駁回。
上訴審訴訟費用由上訴人負擔。
    理  由
一、按對於高等行政法院判決之上訴，非以其違背法令為理由，
    不得為之，行政訴訟法第242條定有明文。依同法第243條第
    1項規定，判決不適用法規或適用不當者，為違背法令；依
    同法第243條第2項規定，判決有該條項所列各款情形之一者
    ，為當然違背法令。又提起上訴，應以上訴狀表明上訴理由
    並應添具關於上訴理由之必要證據，復為同法第244條第1項
    第4款及第2項所明定。是當事人提起上訴，如以原判決有不
    適用法規或適用不當為理由時，其上訴狀應有具體之指摘，
    並揭示該法規之條項或其內容；如以原判決有行政訴訟法第
    243條第2項所列各款情形為理由時，其上訴狀應揭示合於該
    條款之具體事實。上訴狀或理由書如未依上述方法表明，或
    其所表明者顯與上開法條規定之違背法令情形不相合時，即
    難認為已合法表明上訴理由，其上訴自非合法。
二、緣上訴人經營不動產租賃業務，民國（下同）94年度營利事
    業所得稅結算申報，原列報營業收入淨額新臺幣（下同）2,
    233,015元、全年所得額為虧損50,181,967元；被上訴人初
    查，以上訴人涉嫌漏報租金收入5,043,753元及利息收入949
    元，經審理違章成立，除併課核定營業收入淨額7,276,768
    元、全年所得額為虧損46,448,641元外，因加計該漏報所得
    額3,733,326元後仍無所得，乃依行為時（下同）所得稅法
    第110條第3項規定，按當年度適用之營利事業所得稅稅率計
    算之金額為923,225元，依同條第1項規定處以0.5倍之罰鍰
    計461,600元（計至百元止）。上訴人不服，循序提起行政
    訴訟，經原審法院判決撤銷訴願決定及原處分（含復查決定
    ）超過9萬元部分並駁回上訴人其餘之訴後，提起本件上訴
    。
三、上訴意旨雖主張：原判決有未依職權調查證據及判決理由矛
    盾之違法；第三人向被上訴人矇騙購買統一發票並偽開發票
    之租金收入與上訴人無關；上訴人之負責人遭假處分不得對
    外代表公司，被上訴人應對公司法、統一發票使用辦法等法
    律非常清楚，應知公司法中無職務代理人，但仍出售上訴人
    之統一發票予第三人，產生本件漏報所得，被上訴人違背公
    務人員服務法第6條，原判決認事用法構成行政訴訟法第243
    條不適用法規、判決理由矛盾及不備之違法等語。然原判決
    已論明：系爭租金收入4,526,610元（含杏輝公司3,914,392
    元、蓮園公司57,366元、尚剛公司236,912元、東光舞廳31
    7,940元）已開立統一發票並申報營業稅，係上訴人94年度
    之營業收入，有租賃契約書、統一發票、營業人銷售額與稅
    額申報書及杏輝公司談話筆錄等資料可稽。其中杏輝公司3,
    914,392元占86.48%，上訴人亦陳明其資產是臺北市○○○
    路413號7樓與臺北市○○街46-48號7樓租給杏輝藥品公司（
    參原審卷P.45），而原處分經被上訴人變更核定為9萬元，
    占原處分約19.5%，上訴人對杏輝公司所承租之不動產為其
    所有並無爭議，對其他小部分之不動產地址記載有疑義，或
    不動產權利是否擁有之爭執，均不足以影響原處分變更核定
    為9萬元之範圍。且蓮園公司承租部分，其地址臺北市○○
    ○路399號17樓之地址為誤繕，正確地址應是臺北市○○○
    路399巷19號3樓之2，而尚剛公司所租之房子應是臺北市○
    ○街48號6樓（參原審卷45頁，被上訴人代理人針對原處分
    卷282頁表單記載之更正筆錄；惟本院核對原處分卷171、18
    8頁之租賃契約書地址，並無錯誤）。系爭租賃建物（如出
    租給杏輝公司部分）所有權人為上訴人，為其所不爭，其與
    上開杏輝公司等承租人之租賃關係（承租人取得發票而交付
    租金），上訴人早已明知，其未曾於本件核定前，向上開杏
    輝等公司主張租賃關係不存在，按會計權責基礎，即應依法
    列報系爭租賃債權收入，與被上訴人如何交付統一發票是屬
    二事。至於租金之交付落入何人之帳號，是上訴人對自有財
    產管理的問題，如有為第三人所侵占或或侵害者，自當循其
    他訴訟程序以資救濟，而非認為上訴人未實際收受租金，即
    認為租金收入不存在。所得稅法第110條第3項既經修正罰鍰
    最高不得超過9萬元，基於從新從輕原則且有利於上訴人，
    原處罰鍰461,600元應予追減371,600元，變更核定為9萬元
    等等意旨，並就上訴人之主張，何以不足採，分別予以指駁
    甚明。觀諸前開上訴理由無非重述其在原審主張之歧異見解
    ，對原審取捨證據及認定事實之職權行使，指摘為不當，並
    就原判決已論斷者，泛言其未論斷或理由矛盾，而非具體表
    明合於不適用法規、適用法規不當、或行政訴訟法第243條
    第2項所列各款之情形，難認對原判決之如何違背法令已有
    具體之指摘。依首開規定及說明，應認其上訴為不合法。
四、依行政訴訟法第249條第1項前段、第104條、民事訴訟法第9
    5條、第78條，裁定如主文。
中    華    民    國    99    年    1     月    29    日
                    最高行政法院第四庭
                        審判長法官  劉  鑫  楨
                              法官  侯  東  昇
                              法官  林  文  舟
                              法官  曹  瑞  卿
                              法官  陳  鴻  斌
以  上  正  本  證  明  與  原  本  無  異
中    華    民    國    99    年    2     月    2     日
                              書記官  邱  彰  德


司法院資訊處製作；財團法人民間司法改革基金會備份。
